【裁判字號】    99,易,191
【裁判日期】    990827
【裁判案由】    竊盜等
【裁判全文】
臺灣臺東地方法院刑事判決               99年度易字第191號
公  訴  人  臺灣臺東地方法院檢察署檢察官
被      告  乙○○
上列被告因竊盜等案件，經檢察官提起公訴（99年度偵字第1167
號），被告於準備程序中為有罪之陳述，經本院合議庭裁定由受
命法官獨任進行簡式審判程序，判決如下：
    主  文
乙○○竊盜，累犯，處有期徒刑參月，如易科罰金，以新臺幣壹
仟元折算壹日；又意圖為自己不法之所有，以不正方法由自動付
款設備取得他人之物，累犯，處有期徒刑肆月，如易科罰金，以
新臺幣壹仟元折算壹日。應執行有期徒刑陸月，如易科罰金，以
新臺幣壹仟元折算壹日。
    犯罪事實
一、乙○○前因竊盜案件，於民國92年12月23日經臺灣高等法院
    臺南分院以92年度上易字第644號判決判處有期徒刑3年6月
    確定；又因違反槍砲彈藥刀械管制條例案件，於93年9月27
    日經臺灣高雄地方法院以91年度重訴字第63號判決判處有期
    徒刑3月確定；復因違反毒品危害防制條例案件，於93年6月
    11日、同年11月25日經臺灣高雄地方法院以92年度訴字第46
    8號判決、93年度訴字第2433號判決，分別判處有期徒刑9月
    、4月、7月、3月確定；再因偽造文書案件，於93年12月20
    日經臺灣高等法院高雄分院以93年度上訴字第1041號判決判
    處有期徒刑9月確定；上開案件嗣經臺灣高等法院高雄分院
    以96年度聲減字第1533號裁定減刑並定執行刑為有期徒刑4
    年9月，而於97年2月5日縮短刑期付保護管束假釋出監，於
    97年12月19日保護管束期滿，未經撤銷假釋，未執行之刑以
    已執行論。
二、詎仍不知悔改，於99年5月26日上午6時30分許，騎乘其向永
    豐租車行租賃之車牌號碼K27-618重型機車，行經臺東縣臺
    東市○○路與信義路路口，發現甲○○所有車牌號碼SN-487
    1號之自用小客車駕駛座車門未完全密合鎖緊，即意圖為自
    己不法之所有，徒手開啟車門，進入該自用小客車內，竊取
    甲○○所有放置在車內之NOKIA手機（門號：0000000000號
    ）1支、合作金庫銀行金融卡、國泰世華銀行信用卡（具預
    借現金功能）、臺銀達人卡、玉山銀行國民旅遊卡、健保卡
    、榮眷證及華南銀行金融卡各1張，得手後，隨即騎乘上開
    機車離去。旋於同日上午7時許，持上開竊得之合作金庫金
    融卡至設於臺東縣臺東市○○路之合作金庫銀行之自動付款
    設備，擬提領現金，然因未能解出該提款卡之密碼致提款失
    敗而作罷。後因在上開竊得之手機電話簿內發現甲○○留存
    向國泰銀行預借現金之密碼，乃另行起意，意圖為自己不法
    所有，轉至設於臺東縣臺東市○○路256號之國泰世華銀行
    臺東分行之自動付款設備，插入上開國泰世華銀行信用卡，
    使用預借現金功能，並鍵入上開密碼，使自動付款設備之辨
    識系統以為其係有正當權源之持卡人，以此不正方法，於同
    日上午7時47分許至7時52分止，接續提領新臺幣（下同）5,
    000元、20,000元、20,000元、20,000元，共計65,000元後
    ，其本欲再提領最後一筆款項，因甲○○已辦理掛失致提領
    失敗而作罷，遂將所竊上開物品全部丟棄在臺東縣臺東市馬
    蘭果菜市場之垃圾車內。嗣警循線查獲乙○○，而持本院核
    發之搜索票至其位於同市○○路○段106巷17號之住處執行搜
    索，於乙○○身上扣得上開盜領款項其中7,900元（已發還
    甲○○），而悉上情。
二、案經臺東縣警察局臺東分局報請臺灣臺東地方法院檢察署檢
    察官偵查起訴。
    理  由
壹、程序事項
    被告乙○○所犯者非為死刑、無期徒刑、最輕本刑為3年以
    上有期徒刑之罪或高等法院管轄第一審案件，其於準備程序
    進行中，先就被訴事實為有罪之陳述，經告知其簡式審判程
    序之旨，並聽取公訴人、被告之意見後，本院合議庭依刑事
    訴訟法第273條之1第1項之規定，裁定由受命法官獨任以簡
    式審判程序進行本案之審理。
貳、實體事項
一、上揭犯罪事實，業據被告乙○○於本院準備程序及審理時坦
    承不諱，核與證人即被害人甲○○於警詢及偵查中指訴情節
    相符，並有刑案現場測繪圖1份、刑案現場照片10張、國泰
    世華銀行交易一覽表1紙、贓物認領保管單、機車出租契約
    書、、臺東縣警察局臺東分局搜索扣押筆錄、扣押物品目錄
    表各1份，足徵被告上開自白與事實相符，罪證明確，犯行
    洵堪認定，應依法論科。
二、按刑法第339條之2第1項之以不正方法由自動付款設備取得
    他人之物罪，其所謂「不正方法」，係泛指一切不正當之方
    法而言，並不以施用詐術為限，例如以強暴、脅迫、詐欺、
    竊盜或侵佔等方式取得他人之提款卡及密碼，再冒充本人由
    自動提款設備取得他人之物，或以偽造他人之提款卡由自動
    付款設備取得他人之物等，均屬之（最高法院94年度臺上字
    第4023號判決意旨可資參照）。核被告乙○○所為，係犯刑
    法第320條第1項竊盜罪及同法第339條之2第1項之以不正方
    法由自動付款設備取得他人之物罪。另按如數行為於同時同
    地或密切接近之時地實施，侵害同一之法益，各行為之獨立
    性極為薄弱，依一般社會健全觀念，在時間差距上，難以強
    行分開，在刑法評價上，以視為數個舉動之接續施行，合為
    包括之一行為予以評價，較為合理，固屬接續犯，而為包括
    之一罪（最高法院著有86年臺上字第3295號判例可資參照）
    。查被告於前揭時間、地點，持被害人所有之國泰世華銀行
    臺東分行信用卡，使用預借現金功能，分4次盜領現金合計
    65,000元，係於密切接近之時間及地點實行，侵害同一法益
    ，各行為之獨立性甚為薄弱，顯係出於自始單一犯意之決定
    ，合為一行為之接續進行，為接續犯，應論以一罪。被告上
    開所犯2罪，犯意各別，行為互殊，應予分論併罰。又被告
    曾有如前所述之犯罪科刑及刑之執行情形，此有臺灣高等法
    院被告前案紀錄表在卷可稽，其於有期徒刑執行完畢後5年
    內，故意再犯本件有期徒刑以上之罪，為累犯，其上開所犯
    2罪，均應依刑法第47條第1項規定加重其刑。至被告上開持
    被害人所有合作金庫銀行金融卡盜領現金不遂，及持被害人
    所有國泰世華銀行現金卡最後1次盜領現金不遂之行為，因
    刑法第339條之2之罪未規定處罰未遂犯，自不構成犯罪，附
    此敘明。爰審酌被告不思以合法途徑賺取財物，竟以竊盜及
    以不正方法由自動付款設備提領他人現金之方式，侵害他人
    財產權，自應予責難，兼衡被告犯罪後坦認犯行，態度尚可
    ，並於事後簽發本票承諾賠償被害人，而迄今尚未支付賠償
    金；暨其犯罪之動機、手段、目的、智識程度、生活狀況、
    被害人損失金額等一切情狀，各量處如主文所示之刑，並諭
    知易科罰金之折算標準，及定其應執行之刑。
據上論斷，應依刑事訴訟法第273條之1第1項、第299條第1項前
段，刑法第320條第1項、第339條之2第1項、第47條第1項、第41
條第1項前段、第51條第5款，刑法施行法第1條之1，判決如主文
。
本案經檢察官丙○○到庭執行職務。
中    華    民    國    99    年    8     月    27    日
                  刑事第三庭  法  官  陳鈺雯
以上正本證明與原本無異。
如不服本判決應於收受送達後10日內向本院提出上訴書狀，並應
敘述具體理由；其未敘述上訴理由者，應於上訴期間屆滿後20日
內向本院補提理由書（均須按他造當事人之人數附繕本）。「切
勿逕送上級法院」。告訴人或被害人對於本判決如有不服，請書
具不服之理由狀，請求檢察官上訴者，其上訴期間之計算係以檢
察官收受判決正本之日期為準。
                              書記官  廖丁逸
中    華    民    國    99    年    8     月    27    日
附錄本案論罪科刑法條全文：
中華民國刑法第320條
意圖為自己或第三人不法之所有，而竊取他人之動產者，為竊盜
罪，處5年以下有期徒刑、拘役或5百元以下罰金。
意圖為自己或第三人不法之利益，而竊佔他人之不動產者，依前
項之規定處斷。
前二項之未遂犯罰之。
刑法第339條之2
意圖為自己或第三人不法之所有，以不正方法由自動付款設備取
得他人之物者，處3年以下有期徒刑、拘役或1萬元以下罰金。
以前項方法得財產上不法之利益或使第三人得之者，亦同。

司法院資訊處製作；財團法人民間司法改革基金會備份。
